【裁判字號】    94,訴,3905
【裁判日期】    950120
【裁判案由】    毒品危害防制條例
【裁判全文】
臺灣高雄地方法院刑事判決              94年度訴字第3905號
公  訴  人  臺灣高雄地方法院檢察署檢察官
被      告  乙○○
                    現另案在臺灣高雄監獄執行中
上列被告因違反毒品危害防制條例案件，經檢察官提起公訴（起
訴案號：臺灣高雄地方法院檢察署94年度毒偵字第8115號、第83
71號），嗣因被告就被訴事實為有罪之陳述，經本院告知簡式審
判程序意旨，並聽取公訴人及被告之意見後，本院合議庭裁定由
受命法官獨任依簡式審判程序審理、判決如下：
    主  文
乙○○連續施用第一級毒品，處有期徒刑拾月；扣案海洛因壹小
包（含包裝袋，驗後淨重零點壹公克、空包裝重零點壹陸公克）
沒收銷燬之，注射針筒伍支、夾鏈袋貳個，均沒收之。
    事  實
一、乙○○前於民國92年間，因違反毒品危害防制條例案件，經
    本院以92年度毒聲字第3144號裁定送觀察、勒戒後，因認有
    繼續施用毒品傾向，再由本院以92年度毒聲字第4079號裁定
    令入戒治處所施以強制戒治，嗣經本院以92年度毒聲字第76
    03號裁定停止戒治，所餘期間付保護管束，嗣因法律修正刪
    除關於停止期間應付保護管束之規定，旋於93年1 月20日執
    行完畢釋放，並經臺灣高雄地方法院檢察署檢察官於93年4
    月16日，以93年度戒毒偵字第276 號不起訴處分確定。
二、詎乙○○仍不知戒絕毒癮，明知海洛因業經公告列為毒品危
    害防制條例第2 條第2 項第1 款第一級毒品，不得非法持有
    、施用，仍未戒除施用毒品之習性，於上述強制戒治執行完
    畢釋放後五年內，仍基於施用第一級毒品海洛因之概括犯意
    ，自94年9 月23日上午7 時許起至94年10月7 日上午8 時許
    止，在高雄縣旗山鎮中山公園廁所內，以海洛因粉末滲水裝
    入注射針筒之注射血管的方式，每天施用約1 次至2 次，而
    連續施用第一級毒品海洛因多次。嗣經警於94年9 月23日下
    午4 時30分許，在高雄縣旗山鎮廣盛醫院122 室內，扣得其
    所有供施用毒品之注射針筒5 支、夾鏈袋2 個；另為警於94
    年10月7 日上午10時30分許，在高雄縣美濃鎮○○街○○道
    路上，因鄭文財騎乘ＦＸＵ─585 號機車搭載乙○○，適遇
    警路檢攔停，而乙○○將其身上所有之第一級毒品海洛因1
    包棄置於該機車後方，為警當場扣得上開第一級毒品海洛因
    1 包（含包裝袋，驗後淨重零點壹公克、空包裝重零點壹陸
    公克）；嗣因其為上開毒品列管人口，經警於上開各別時間
    ，依毒品列管人口乙○○同意而採其尿液送驗結果，其尿液
    中均呈現毒品嗎啡之陽性反應，始悉上情。
三、案經高雄縣政府警察局旗山分局報請臺灣高雄地方法院檢察
    署檢察官偵查起訴。
    理  由
壹、程序方面
一、按除被告所犯為死刑、無期徒刑、最輕本刑為三年以上有期
    徒刑之罪或高等法院管轄第一審案件者外，於法院行準備程
    序進行中，被告先就被訴事實為有罪之陳述時，審判長得告
    知被告簡式審判程序之旨，並聽取當事人、代理人、辯護人
    及輔佐人之意見後，裁定進行簡式審判程序；且受命法官行
    準備程序，與法院或審判長有同一之權限；又簡式審判程序
    之證據調查，不受刑事訴訟法第159 條第1 項、第161 條之
    2 、第161 條之3 、第163 條之1 及第164 條至第170 條規
    定之限制，刑事訴訟法第273 條之1 第1 項、第279 條第2
    項前段、第273 條之2 分別定有明文。
二、查本件被告所犯為死刑、無期徒刑、最輕本刑為三年以上有
    期徒刑以外之罪，且非高等法院管轄第一審之案件，其於準
    備程序就前揭被訴事實為有罪之陳述，經受命法官告知簡式
    審判程序之旨，並聽取當事人之意見後，本院認無不得或不
    宜改依簡式審判程序進行之處，爰依刑事訴訟法第273 條之
    1 第1 項、第284 條之1 ，裁定本件由受命法官獨任進行簡
    式審判程序，合先敘明。
貳、實體方面
一、上揭犯罪事實，業據被告乙○○於本院94年11月22日準備及
    審判程序、95年1月3日及同年1 月17日審判時均供承不諱，
    且被告為警分別於上開查獲時所採取之尿液，經送臺灣檢驗
    科技股份有限公司檢驗出嗎啡陽性反應，此有該公司94年10
    月26日、同年10月21日濫用藥物檢驗報告、高雄縣政府警察
    局旗山分局之高縣旗警刑移0000000000號卷附之搜索扣押筆
    錄、扣押物品目錄表、扣押物品收據證明書、姓名對照表、
    照片8 張，與其高縣旗警刑移0000000000號警卷附之扣押筆
    錄、扣押物品目錄表、扣押物品收據證明書、姓名對照表、
    扣案毒品照片2 張，及臺灣高雄地方法院檢察署94年度毒偵
    字第8115號卷內檢附之94年度毒偵字第1802號起訴書及其判
    決書（即本院94年度訴字第1587號案件）、臺灣檢驗科技股
    份有限公司濫用藥物檢驗報告、扣押物品清單，與同上署94
    年度毒偵字第8371號卷附之扣押物品清單各1 份，並有被告
    尿液2 瓶扣案在卷可佐。另扣案上開第一級毒品海洛因經送
    驗後，確含有海洛因成分之事實，亦有法務部調查局94年12
    月23日調科壹字第220021788 號鑑定通知書1 紙在卷可徵。
    又被告曾因施用毒品案件，經本院92年度毒聲字第3144號裁
    定送觀察、勒戒後，因認有繼續施用毒品傾向，再由本院以
    92年度毒聲字第4079號裁定令入戒治處所施以強制戒治，嗣
    經本院以92年度毒聲字第7603號裁定停止戒治，所餘期間付
    保護管束，嗣因法律修正刪除關於停止期間應付保護管束之
    規定，旋於93年1 月20日執行完畢釋放，有臺灣高等法院被
    告前案紀錄表與臺灣高雄地方法院檢察署刑案資料查註紀錄
    表、同上署93年度戒毒偵字第276 號不起訴處分書、本院94
    年度訴字第1587號判決書各1 份在卷可稽，足徵被告確於上
    開強制戒治執行完畢釋放後，5 年內再犯上揭毒品危害防制
    條例之罪，而其自白與事實相符，且事證明確，其有連續施
    用第一級毒品海洛因之犯行，洵堪認定。
二、查海洛因係毒品危害防制條例第2 條第2 項第1 款所明定之
    第一級毒品，不得持有、施用。(一)核被告乙○○所為，係犯
    毒品危害防制條例第10條第1 項之施用第一級毒品罪。(二)其
    施用第一級毒品前持有毒品之低度行為，應為施用之高度行
    為所吸收，不另論罪。(三)再被告上開先後連續多次施用第一
    毒品之犯行，因時間分別緊接，所犯為構成要件相同之罪，
    顯係基於概括之犯意反覆為之，為連續犯，依刑法第56條之
    規定，應以一罪論，依法加重其刑。
三、玆爰審酌被告於上開強制戒治執行完畢釋放後，仍未能徹底
    戒絕毒品，5 年內再犯本件上開連續施用第一級毒品罪，顯
    見其戒毒之意志不堅而自制力不足，無法擺脫毒品，未能徹
    底戒絕毒品，亦未能體悟施用毒品對自己、家人造成損害及
    社會之負擔，是檢察官具體求刑連續施用第一級毒品部分處
    有期徒刑1 年2 月尚屬適當，惟念及其施用毒品乃戕害自己
    之身心健康，犯後已全部坦承犯行，且有悔改之心及參酌其
    施用毒品之動機、時間及次數等一切情狀，爰量處如主文所
    示之刑，以期鼓勵自我斷絕毒癮及早醒悟、不再戕害自己。
四、至於扣案第一級毒品海洛因1 小包（含包裝袋，惟因海洛因
    毒品附著於包裝上剝離不易，應將包裝之整體視為海洛因毒
    品，驗後淨重零點壹公克、空包裝重零點壹陸公克），經送
    驗後，確含有海洛因成分，理由詳上述，應依毒品危害防制
    條例第18條第1 項前段規定，不問屬於犯人與否，均沒收銷
    燬之。至於鑑驗耗用之海洛因既已滅失，自無庸宣告沒收銷
    燬，併此敘明。另扣案之注射針筒5 支及夾鏈袋2 個，均係
    被告乙○○所有而供自已施用上開毒品犯罪之物，業經被告
    供明在卷，爰依刑法第38條第1 項第2 款前段規定宣告沒收
    之。
據上論斷，應依刑事訴訟法第273 條之1 第1 項、第284 條之1
、第299 條第1 項前段，毒品危害防制條例第10條第1 項、第18
條第1 項前段，刑法第11條、第56條、第38條第1 項第2 款前段
，判決如主文。
本案經檢察官甲○○到庭執行職務。
中    華    民    國    95    年    1    月     20    日
                  刑事第三庭  法  官  施添寶
中    華    民    國    95    年    1     月    20    日
以上正本證明與原本無異。
如不服本判決，應於收受送達後10日內向本院提出上訴書狀。
                              書記官  陳威志
附錄本案判決論罪科刑法條
毒品危害防制條例第10條
施用第一級毒品者，處六月以上五年以下有期徒刑。
施用第二級毒品者，處三年以下有期徒刑。


司法院資訊處製作；財團法人民間司法改革基金會備份。
